臺灣新北地方法院刑事判決　　　　　 110年度審簡上字第25號
上　訴　人　臺灣新北地方檢察署檢察官
被　　　告　蕭堯政


上列上訴人因被告妨害名譽案件，不服本院中華民國110 年5 月
17日所為110 年度審簡字第167 號第一審簡易判決（起訴案號：
109 年度偵字第37068 號），提起上訴，本院管轄之第二審合議
庭判決如下：
    主  文
上訴駁回。
    事實及理由
一、本案經本院合議庭審理結果，認本院第一審刑事簡易判決認
    事用法及量刑均與本院所認定者相同，俱無不當，應予維持
    ，並引用第一審刑事簡易判決記載之事實、證據及理由如附
    件。
二、檢察官循告訴人李銘常請求提起上訴，上訴意旨略以：被告
    蕭堯政為智識正常之成年人，遇事不思理性和平處理，僅因
    行車糾紛，而於公眾得以共見共聞之場所，以足以貶損他人
    社會評價之輕蔑言語辱罵告訴人，顯然欠缺尊重他人名譽之
    觀念，且案發後迄今並未向告訴人表達歉意，尋求原諒，原
    判決僅量處被告新臺幣（下同）3,000 元，實屬過輕，是否
    能對被告有相當警戒，尚屬有疑，宜重行審酌刑之量定是否
    妥適。並檢附告訴人提出之刑事聲請上訴狀，依刑事訴訟法
    第344 條第1 項、第3 項、第455 條之1 第1 項規定提起上
    訴，請撤銷原判決，更為適當合法之判決等語。
三、按量刑輕重，係屬事實審法院得依職權自由裁量之事項，苟
    已斟酌刑法第57條各款所列情狀而未逾越法定刑度，不得遽
    指為違法；且在同一犯罪事實與情節，如別無其他加重或減
    輕之原因，下級審量定之刑，亦無過重或失輕之不當情形，
    則上級審法院對下級審法院之職權行使，原則上應予尊重。
    又量刑之輕重，固屬事實審法院得依職權自由裁量之事項，
    惟仍應受比例原則及公平原則之限制，否則其判決即非適法
    。刑事審判旨在實現刑罰權分配的正義，故法院對有罪被告
    之科刑，應符合罪刑相當之原則，使輕重得宜，罰當其罪，
    以契合社會之法律感情，此所以刑法第57條明定科刑時應審
    酌一切情狀，尤應注意該條各款所列事項以為科刑輕重之標
    準。
四、經查：本案原審於量刑時，已審酌被告為智識正常之成年人
    ，遇事不思理性和平處理，僅因行車糾紛，而於公眾得以共
    見共聞之場所，以足以貶損他人社會評價之輕蔑言語辱罵告
    訴人李銘常，顯然欠缺尊重他人名譽之觀念，所為應予非難
    ，兼衡被告無前科（見本院審簡字卷附臺灣高等法院被告前
    案紀錄表1 份）、犯罪之動機、目的、手段、高職畢業之智
    識程度（見本院審易字卷附被告個人戶籍資料查詢結果1 紙
    ）、家庭經濟狀況小康（見偵卷第3 頁），及被告犯後於本
    院準備程序中坦承犯行，惟迄未取得告訴人之諒解或達成和
    解等一切情狀，予以量處罰金3,000 元，顯已詳為斟酌行為
    人犯罪所生之損害、犯罪後之態度等刑法第57條各款所列情
    狀，復業已將上訴意旨所載之情事即被告未與告訴人達成和
    解，亦未能獲得告訴人之原諒乙節援為量刑審酌依據之一，
    經核未有逾越法定刑度，或濫用自由裁量權限之情形，尚難
    認原審判決有何違法或不當之處。原審綜合考量上情，判處
    被告罰金3,000 元，應認已經合理公平量刑，並無失輕之情
    形。揆諸前揭說明，本院對原審之職權行使，自當予以尊重
    ，非可任意指摘與撤銷，檢察官據以上訴指摘原審判決量刑
    過輕，自不足取。從而，檢察官上訴意旨指摘原審判決不當
    ，並無理由，應予駁回。
據上論斷，應依刑事訴訟法第455 條之1 第1 項、第3 項、第36
8 條、第373 條，判決如主文。
本案經檢察官王江濱偵查起訴，檢察官顏汝羽提起上訴，檢察官
宋有容到庭執行職務。
中    華    民    國   110    年    11    月    29    日
                  刑事第二十三庭  審判長法  官  劉安榕
 
                                        法  官  藍海凝
 
                                        法  官  龔書安
上列正本證明與原本無異。
不得上訴。
                                        書記官  石秉弘
中    華    民    國   110    年    11    月    29    日
附錄本案論罪科刑法條全文：
中華民國刑法第309條
公然侮辱人者，處拘役或9 千元以下罰金。
以強暴犯前項之罪者，處1 年以下有期徒刑、拘役或1 萬5 千元
以下罰金。
--------------------------------------------------------
附件
臺灣新北地方法院刑事簡易判決        110年度審簡字第167號
公  訴  人  臺灣新北地方檢察署檢察官
被      告  蕭堯政  男  （民國00年0月00日生）
                    身分證統一編號：Z000000000號  
                    住新北市○○區○○路000號（2樓） 
上列被告因妨害名譽案件，經檢察官提起公訴（109年度偵字第3
7068號），而被告自白犯罪，本院認宜以簡易判決處刑，爰裁定
不經通常審判程序（本院原受理案號：110年度審易字第497號）
，逕以簡易判決處刑如下：
    主  文
蕭堯政犯公然侮辱罪，處罰金新臺幣參仟元，如易服勞役，以新
臺幣壹仟元折算壹日。
    事實及理由
一、本件犯罪事實及證據，除證據部分另補充「被告蕭堯政於本
    院準備程序中之自白」、「警員職務報告、案發現場草圖、
    臺灣新北地方檢察署檢察官勘驗筆錄各1份」外，其餘均引
    用如附件起訴書之記載。
二、核被告蕭堯政所為，係犯刑法第309條第1項之公然侮辱罪。
    爰審酌被告為智識正常之成年人，遇事不思理性和平處理，
    僅因行車糾紛，而於公眾得以共見共聞之場所，以足以貶損
    他人社會評價之輕蔑言語辱罵告訴人李銘常，顯然欠缺尊重
    他人名譽之觀念，所為應予非難，兼衡被告無前科（見本院
    審簡字卷附臺灣高等法院被告前案紀錄表1 份）、犯罪之動
    機、目的、手段、高職畢業之智識程度（見本院審易字卷附
    被告個人戶籍資料查詢結果1 紙）、家庭經濟狀況小康（見
    偵卷第3 頁），及被告犯後於本院準備程序中坦承犯行，惟
    迄未取得告訴人之諒解或達成和解等一切情狀，量處如主文
    所示之刑，並諭知易服勞役之折算標準，以示懲儆。
三、依刑事訴訟法第449 條第2 項、第3 項、第454 條第2 項，
    逕以簡易判決處刑如主文。
四、本件係於被告表明願受科刑之範圍內所為之科刑判決，依刑
    事訴訟法第455 條之1 第2 項規定，被告不得上訴；檢察官
    如不服本判決，得自收受送達之日起20日內，向本院提出上
    訴狀，上訴於本院第二審合議庭（須附繕本）。
中    華    民    國   110    年    5     月    17    日
                    刑事第二十三庭  法  官  傅明華
上列正本證明與原本無異。
                                    書記官  黃毓琪
中    華    民    國   110    年    5     月    17    日
附本案論罪科刑法條全文：
中華民國刑法第309條
公然侮辱人者，處拘役或9千元以下罰金。
以強暴犯前項之罪者，處1年以下有期徒刑、拘役或1萬5千元以
下罰金。
--------------------------------------------------------
附件：
臺灣新北地方檢察署檢察官起訴書
                                    109年度偵字第37068號
    被      告  蕭堯政  男  61歲（民國00年0月00日生）
                        住新北市○○區○○路000號2樓
                        國民身分證統一編號：Z000000000號
上列被告因妨害名譽案件，業經偵查終結，認應提起公訴，茲將
犯罪事實及證據並所犯法條分敘如下：
        犯罪事實
一、蕭堯政於民國109 年8 月4 日18時許，騎乘腳踏車在不特定
    人得以共見共聞之新北市永和區永和路1 段與福和路口，與
    李銘常騎乘之機車發生糾紛，竟基於公然侮辱之犯意，以沙
    小、幹你娘衝沙小（台語）辱罵李銘常，足以毀損李銘常之
    名譽。
二、案經李銘常訴由新北市政府警察永和分局報告偵辦。
        證據並所犯法條
一、證據清單及待證事實：
┌──┬─────────┬───────────────┐
│編號│證據名稱          │待證事實                      │
├──┼─────────┼───────────────┤
│1   │被告蕭堯政於警詢及│被告有於上開時地在現場，且有說│
│    │偵訊中之供述      │幹你娘之事實。                │
│    │                  │                              │
├──┼─────────┼───────────────┤
│2   │證人即告訴人李銘常│全部犯罪事實。                │
│    │於警詢及偵訊中之證│                              │
│    │述                │                              │
├──┼─────────┼───────────────┤
│3   │錄音光碟、監視器光│被告有向告訴人辱罵上開言語之事│
│    │碟及截圖、譯文、現│實。                          │
│    │場照片            │                              │
└──┴─────────┴───────────────┘
二、核被告所為，係犯刑法第309條第1項公然侮辱罪嫌。
三、依刑事訴訟法第251條第1項提起公訴。
    此  致
臺灣新北地方法院
中    華    民    國    110   年    1     月    4     日
                          檢  察  官  王江濱